臺灣嘉義地方法院刑事判決
94年度易字第198號
公　訴　人　臺灣嘉義地方法院檢察署檢察官
被　　　告　乙○○
上列被告因竊盜案件，經檢察官提起公訴（94年度偵字第2525號
）及移送併辦（94年度偵字第4133、5197、5468號），本院合議
庭裁定由受命法官獨任進行簡式審判程序，判決如下：
    主  文
乙○○連續攜帶兇器竊盜，累犯，處有期徒刑壹年。
    事  實
一、乙○○曾因妨害公務案件，經本院於民國（下同）88年12月
    1日以88年度易字第1257號判決判處有期徒刑4月確定，並於
    89年5月1日易科罰金執行完畢。詎其仍不知悔改，竟基於意
    圖為自己不法所有之概括犯意，連續於如附表所示之時間、
    地點，以如附表所示之方法，竊取如附表所示戊○○等人之
    物。嗣均為警循線查獲。
二、案經嘉義縣警察局水上分局報請臺灣嘉義地方法院檢察署檢
    察官偵查起訴及嘉義縣警察局暨上開分局報請該署檢察官移
    送併辦。
    理  由
一、上揭事實，均據被告乙○○坦承不諱，核與如附表所示之證
    人即如被害人戊○○、丙○○、丁○○、甲○○及證人羅瑞
    隆證述之情節相符，並有如附表所示之證物附卷可稽，被告
    犯行，均堪認定。
二、按刑法第 321條第1項第3款之攜帶兇器竊盜罪，係以行為人
    攜帶兇器竊盜為其加重條件，此所謂兇器，其種類並無限制
    ，凡客觀上足對人之生命、身體、安全構成威脅，具有危險
    性之兇器均屬之，且祇須行竊時攜帶此種具有危險性之兇器
    為已足，並不以攜帶之初有行兇之意圖為必要（最高法院79
    年台上字第5253號判例參照）；而板手係屬金屬材料，質地
    堅硬，客觀上對人之生命、身體具危險性，足供作為兇器使
    用無疑，是核被告所為如附表編號一部分，係犯刑法第321
    條第1項第3款之攜帶兇器加重竊盜罪；所為如附表編號二、
    三、四部分，則係犯刑法第320條第1項之普通竊盜罪。被告
    先後1次加重竊盜與3次普通竊盜等犯行，時間緊接，罪名與
    構成要件相同，顯係基於概括犯意反覆為之，應依連續犯規
    定論以情節較重之攜帶兇器加重竊盜罪，並依刑法第56條加
    重其刑。又公訴意旨雖僅就如附表編號一所示犯行提起公訴
    ，然檢察官就犯罪事實之一部起訴者，其效力及於全部，本
    件被告所有如附表編號二至四部分之犯罪事實，與前揭論罪
    科刑之部分，有連續犯之關係，已如前述，本院自應就屬於
    裁判上一罪之部分一併加以裁判，併此敘明。查被告曾因妨
    害公務案件，經本院於88年 12月1日以88年度易字第1257號
    判決判處有期徒刑4 月確定，並於89年5月1日易科罰金執行
    完畢，有台灣嘉義地方法院檢察署刑案資料查註紀錄表及台
    灣高等法院被告全國前案紀錄表各 1份附卷可按，其於有期
    徒刑執行完畢5 年以內，再犯本案為有期徒刑以上之罪，為
    累犯，應依刑法第47條規定，遞加重其刑；爰審酌被告之品
    行、犯罪之動機、目的、手段、所竊取財物之價值，且犯罪
    後均坦承犯行、態度良好等一切情狀，量處如主文所示之刑
    ，以資懲儆。至被告於如附表編號一所示行竊時所用板手1
    支，因未扣案，形體不明，為免將來執行困難，爰不併予宣
    告沒收；又公訴檢察官雖當庭對被告具體求處有期徒刑1 年
    6 月，惟被告之犯罪手段、犯後態度等一切情狀，已如前述
    ，是公訴檢察官此部分之求刑，稍屬過重，均併予說明。
據上論斷，應依刑事訴訟法第273條之1第1 項、第299條第1項前
段，刑法第56條、第321條第1項第3款、第47條，判決如主文。
本案經檢察官陳昭廷到庭執行職務。
中　　華　　民　　國　　94　　年　　10　　月　　20　　日
                      刑事第一庭    法  官  游悅晨
上列正本證明與原本無異。
如不服本判決，應於判決送達後10日內向本院提出上訴狀（應附
繕本）。告訴人或被害人如對於本判決不服者，應具備理由請求
檢察官上訴，其上訴期間之計算係以檢察官收受判決正本之日期
為準。
中　　華　　民　　國　　94　　年　　10　　月　　20　　日
                                    書記官  陳慶時
附錄論罪科刑法條
中華民國刑法第321條
犯竊盜罪而有左列情形之一者，處六月以上、五年以下有期徒刑
：
一  於夜間侵入住宅或有人居住之建築物、船艦或隱匿其內而犯
    之者。
二  毀越門扇、牆垣或其他安全設備而犯之者。
三  攜帶兇器而犯之者。
四  結夥三人以上而犯之者。
五  乘火災、水災或其他災害之際而犯之者。
六  在車站或埠頭而犯之者。
前項之未遂犯罰之。
附表：
一、時間：94年4月13日上午1時許、同年月18日上午11時許
    地點：嘉義縣太保市○○○段603地號土地
    被害人：戊○○
    竊盜手法：均持活動板手1支（未扣案）竊車框架3片，裝於
    李儼訓所有由其占有使用之車號為N6-6443號自小貨車上
    證據：證人羅瑞隆之證言、贓物認領保管單（本案：94偵25
    25號【嘉水警3字0000000000號P7-9】）
二、時間：94年7月8日上午8時許
    地點：嘉義縣太保市北新里牛稠溪橋旁
    被害人：丙○○
    竊盜手法：以未取下之車鑰匙發動而竊取車牌號碼 4752-LS
    自用小貨車1輛得手後代步用
    證據：贓物認領保管單、報案單各1紙、照片3紙（併案1：9
    4偵4133號【嘉民警3字0000000000號P9-16】）
三、時間：94年6月30日上午11時55分
    地點：嘉義縣太保北新里牛稠溪支流橋附近
    被害人：丁○○
    竊盜手法：徒手竊鋼板1塊得手
    證據：贓物認領保管單（併案2：94偵5197號【嘉水警3字00
    00000000號P8】）
四、時間：94年9月14日下午8時
    地點：嘉義市○區○○里○○路與保忠3街口
    被害人：甲○○
    竊盜手法：以未取下之車鑰匙發動而竊車號4083-DL自小貨
    車1輛得手後代步用
    證據：扣押書、贓物認領保管單、車輛報案單（併案3：94
    偵5468號【嘉水警3字00000 00000號P10-11、P21】）
